【裁判字號】    94,訴,1417
【裁判日期】    950111
【裁判案由】    強盜
【裁判全文】
臺灣臺南地方法院刑事判決               94年度訴字第1417號
     公 訴 人  臺灣臺南地方法院檢察署檢察官
     被    告  甲○○
               丙○○
     共      同
     指定辯護人  本院公設辯護人林宜靜
上列被告等因強盜案件，經檢察官提起公訴（94年度偵字第1236
6號、第12427號），本院判決如下：
    主  文
甲○○、丙○○共同意圖為自己不法之所有，攜帶兇器，以脅迫
至使不能抗拒，而使他人交付其物，甲○○處有期徒刑柒年陸月
，丙○○處有期徒刑柒年貳月。
    事  實
一、甲○○（綽號：大胖銘）與丙○○（綽號：禕仔）係朋友關
    係，其等因為缺錢花用，竟共同基於意圖為自己不法所有之
    犯意聯絡，於民國（下同）九十四年九月五日約十二時，經
    甲○○提議一同前往搶盜後，即由丙○○出面向不知情友人
    陳泳霖借得車牌號碼為：ＣＤ七—九七六號之重型機車（車
    主為陳嘉偉），兩人並穿戴口罩，復由丙○○騎乘上開機車
    ，後載持客觀上足以對人之生命、身體造成危險，可當兇器
    使用開山刀一把之甲○○，於同月六日凌晨四時許，共乘上
    開機車至臺南縣永康市○○街與永二街口，尋找搶盜對象。
    適有獨自騎乘機車夜歸之女子乙○○亦經過此地，甲○○等
    兩人即將乙○○攔下，並由甲○○手舉前述開山刀，以臺語
    對乙○○恫稱：「強劫！」等語，並喝令乙○○交出身上財
    物，使乙○○心生畏懼，至不能抗拒，不得已而將所攜帶之
    皮包一個（內含手機一支、身分證、健保卡、機車行照各一
    張、提款卡二張及新臺幣〈下同〉五千元現金等物）交付給
    丙○○與甲○○，其等即以此脅迫方式強盜得手，且隨即共騎
    上開機車逃逸，嗣並將所搶得之財物予以朋分，而由丙○○
    分得現金二千元，餘則均由甲○○取走，至於現金連同手機
    一支已均遭其等（變現後）花用殆盡。甲○○並將前述開山
    刀一把及所分得之皮包一個（包括皮包內剩下之身分證、健
    保卡、機車行照各一張及提款卡二張等物）棄置在臺南市安
    南區國姓橋下河中。而丙○○於九十四年十月四日下午二時
    三十分，在臺南縣安定鄉蘇林村蘇厝二五○之一號其住處、
    甲○○於同日晚間八時三十五分許，在臺南縣永康市○○街
    一三七號前，分別為警循線查獲，始知前情。
二、案經臺南縣警察局永康分局報請臺灣臺南地方法院檢察署檢
    察官偵查起訴。
    理  由
一、上揭犯罪事實，業據被告甲○○、丙○○分別於本院審理時
    坦承不諱，並當庭均為認罪之表示（見本院九十四年十二月
    二十八日審判筆錄）。核與證人即被害人乙○○於警詢時、
    偵查中及本院審理中證述：伊確實遭被告二人騎機車持刀強
    盜皮包及其內證件、財物等情（見第0000000000
    號警卷第五至十頁、第0000000000號警卷第十五
    至十七頁、第一二三六六號偵查卷第九至十一頁、第四十至
    四十一頁、第一二四二七號偵查卷第十五至十六頁）；證人
    陳泳霖於偵查中證述：伊於九十四年九月十八日之前約二個
    星期，被告丙○○有向伊借用機車二次等情節（見第一二三
    六六號偵查卷第十三至十六頁、第四十至四十一頁及第一二
    四二七號偵查卷第十五至十六頁）互核相符。此外，復有刑
    案現場測繪圖及車籍作業系統—集中查詢基本詳細資料各一
    紙、監視器翻拍畫面三紙、現場蒐證照片共十一幀在卷可考
    ，足徵被告二人自白均與事實相符。本件事證明確，被告等
    前揭強盜犯行，均堪以認定，應依法論科。
二、按刑法第三百三十條第一項之攜帶兇器強盜罪，係以行為人
    攜帶兇器強盜為其加重條件，此所謂兇器，其種類並無限制
    ，凡客觀上足對人之生命、身體、安全構成威脅，具有危險
    性之兇器均屬之，且祇須強盜時攜帶此種具有危險性之兇器
    為已足（最高法院七十九年臺上字第五二五三號判例意旨參
    照）。查：被告甲○○所持以強盜之開山刀一把，木製刀柄
    長約十公分、鐵製刀刃長約三十公分，刀刃為金屬材質，質
    地堅硬，具相當之質量，業據被告甲○○及被害人乙○○陳
    稱明確，依一般社會通念，其在客觀上足對人之生命、身體
    、安全構成威脅，具有危險性，足以傷害人之身體，自屬兇
    器無誤。次查：被告甲○○等二人深夜攔下被害人，復舉刀
    恫嚇命令被害人交出財物，依一般客觀情形，將使被害人感
    到畏怖恐懼至不能抗拒之程度，此屬脅迫行為無疑。核被告
    丙○○及甲○○所為，均係犯刑法第三百三十條第一項、第
    三百二十一條第一項第三款之攜帶兇器加重強盜罪。又被告
    二人間，就前揭強盜犯行，既有犯意聯絡、行為分擔，為共
    同正犯。爰審酌被告丙○○無前科，素行尚佳；被告甲○○
    有少年非行紀錄，素行尚可，此有臺灣臺南地方法院檢察署
    全國刑案資料查註表及臺灣高等法院被告前案紀錄表各二份
    附卷可稽，其等犯罪之動機、目的僅為一己之私，竟以飛車
    持刀脅迫之手段強盜無辜路人，獲取不法小利，導致被害人
    乙○○受有精神上之恐懼及財產上之損失，而被告二人年輕
    力壯，四肢健全，復無家累，竟不思力求上進，反而為強盜
    婦女犯行，危害社會治安甚鉅，犯罪所生之危害頗大，其等
    身活狀況、智識程度，又本案中以提議及持刀實施強盜之被
    告甲○○所分擔之犯罪情節，較騎車之被告丙○○為重，並
    斟酌其等均能坦認犯行，並與被害人達成民事和解，此有九
    十四年十一月二十九日和解書乙紙在卷可證，應認其等犯罪
    後之態度甚佳等一切情狀，各量處如主文所示之刑，以資儆
    懲。末查：被告用以犯案之開山刀一把，雖為被告甲○○所
    有，供其等犯罪所用之物；口罩二個，為被告甲○○購買所
    有，亦供其等犯罪所用之物，然既均未扣案，且已遭丟棄而
    遺失，此據被告甲○○陳稱詳確（見第000000000
    0號警卷第七至八頁、本院九十四年十二月二十八日審判筆
    錄），因不能證明前揭開山刀一把、口罩二個現仍繼續存在
    未滅失，為避免將來執行之困難，爰均不另為沒收之諭知，
    併此說明。
據上論斷，依刑事訴訟法第二百九十九條第一項前段，刑法第二
十八條、第三百三十條第一項、第三百二十一條第一項第三款，
判決如主文。
本案經檢察官丁○○到庭執行職務。
中    華    民    國    95    年    1     月    11    日
                      刑事第六庭  審判長法   官  張瑛宗
                                        法   官  陳映佐
                                        法   官  徐千惠
以上正本證明與原本無異。
如不服本判決，應於判決送達後10日內，向本院提出上訴狀（應
附繕本）。
                                        書 記 官  鄭秀美
中    華    民    國    95    年    1     月    11    日
附錄本案論罪科刑法條全文
中華民國刑法第330條第1項：
犯強盜罪而有第321條第1項各款情形之一者，處7年以上有期徒
刑。
中華民國刑法第321條第1項第3款：
犯竊盜罪而有左列情形之一者，處六月以上、五年以下有期徒刑
：
三  攜帶兇器而犯之者。


司法院資訊處製作；財團法人民間司法改革基金會備份。
